【裁判字號】    99,聲再,30
【裁判日期】    990311
【裁判案由】    違反槍砲彈藥刀械管制條例
【裁判全文】
臺灣高等法院高雄分院刑事裁定          99年度聲再字第30號
再審聲請人
即受判決人  甲○○
上列聲請人因違反槍砲彈藥刀械管制條例案件，對於本院98年度
上重更(一)字第114 號中華民國98年11月18日第二審確定判決（原
審案號：臺灣高雄地方法院97年度訴字第969 號；起訴案號：臺
灣高雄地方法院檢察署97年度偵字第2568號），聲請再審，本院
裁定如下：
    主  文
再審之聲請駁回。
    理  由
一、本件聲請意旨略以：刑事訴訟法第420 條規定: 有罪之判決
    確定後，有左列情形之一者，為受判決人之利益，得聲請再
    審︰六、因發現確實之新證據，足認受有罪判決之人應受無
    罪、免訴、免刑或輕於原判決所認罪名之判決者。查本案經
    鈞院以98年度上更(一)字第114 號刑事判決後上訴最高法院後
    ，經最高法院以99年度台上字第402 號刑事判決駁回上訴確
    定，聲請人不服，列舉下列理由聲請再審：
  (一)查鈞院98年度上更(一)字第114 號刑事判決援引前案即臺灣高
    等法院台南分院98年度重上更(一)字第489 號判決為唯一依據
    ，查該前案對於已故李奇才究有無將槍、彈寄託鄭英俊與聲
    請人共同保管並非係前案科刑重要依據，故事實審法院將其
    採為唯一判斷依據是否符合經驗法則與論理法則尚有疑義。
  (二)又本案98年度上更(一)字第114 號判決就聲請人如何能於鄭英
    俊羈押並禁接見時，輕易取得檳榔攤內電動機具中隱密之B
    槍、彈並未詳加調查，且證人鄭英俊稱其叫聲請人交還，聲
    請人說要自己處理云云，若B槍係鄭英俊受李奇才所託之物
    ，為何聲請人自行取出又不交還，鄭英俊全無異議？亦不符
    經驗法則，是事實審法院有未依職權調查之違法。
  (三)綜上所述，本件槍彈為聲請人甲○○與鄭英俊共同受李奇才
    之寄託共同代為保管臻為明確，準此，則聲請人乃原審無罪
    判決所認定，本件所寄藏持有之槍彈犯行與前案臺灣高等法
    院台南分院98年度重上更(一)字第489號所寄藏持有槍彈之犯
    行間，屬一行為觸犯數罪名之想像競合犯，為判決上一罪依
    審判不可分原則，台南高分院判決之效力及於全部犯行，本
    案應為免訴判決，故本案因發見確實之新證據足認受有罪判
    決之人應受無罪、免刑、免訴或輕於原判決所認罪名之判決
    者，請求為受判決人之利益，准予再審等語。
二、按因發見確實之新證據，足認受有罪判決之人應受無罪、免
    訴、免刑或輕於原判決所認罪名之判決者，得為受判決人之
    利益聲請再審，固為刑事訴訟法第420 條第1 項第6 款所明
    定。惟所謂發見新證據，係指該證據當時已經存在，為法院
    及當事人所不及知，不及調查斟酌，至其後始行發見，且就
    證據本身形式上觀察，固不以絕對不須經過調查程序為條件
    ，但必須顯然可認為足以動搖原有罪確定判決，而為受判決
    人無罪、免訴、免刑或輕於原判決所認罪名之判決者為限。
    此受理聲請再審之最後事實審法院，應就聲請再審理由之所
    謂「新證據」，是否具備事實審判決前已經存在，為法院、
    當事人所不知，事後方行發見之「嶄新性」，及顯然可認足
    以動搖原有罪確定判決，應為無罪、免訴、免刑或輕於原判
    決罪名之「顯然性」二要件，加以審查，為判斷應否准予開
    始再審之準據，最高法院85年度台抗字第308 號裁定意旨參
    照。是刑事訴訟法第420 條第1 項第6 款所謂發見新證據，
    係指該證據當於事實審法院判決前已經存在，為法院及當事
    人所不知及調查斟酌，而於判決事後始經發見者而言，該證
    據之成立並非在判決確定之後始成立，且該證據必須毋須經
    調查程序，或經原法院不採者，並顯然可認為確實足以動搖
    原確定判決，而為受判決人有利之判決者為限。
三、經查：
  (一)本件原確定判決就聲請人即被告甲○○於前案因持有烏茲衝
    鋒槍罪，既經台灣台南地方法院已於89年10月29日裁定羈押
    ，且本案之槍彈係李奇才僅交由鄭英俊寄藏，而非交由甲○
    ○、鄭英俊2 人共同寄藏，業經認定如前，故自難認被告甲
    ○○曾持有克拉克制式Ｂ槍及子彈，故其於90年2 月間取得
    該克拉克制式Ｂ槍及子彈（即本案槍彈）後，其持有克拉克
    制式Ｂ槍、彈行為已持續長達5 年之久，始交予袁啟州保管
    ，足見被告甲○○持有本案克拉克制式Ｂ槍、子彈39顆之事
    證已甚明確。原確定判決就聲請人持有B槍子彈之事實，及
    據以認定該事實之卷內證據，如何堪以採信或為不足有利於
    聲請人等理由，敘述甚詳（參本院98年度上更(一)字第114 號
    刑事判決理由貳) ，復依卷內相關證據資料，就上開卷證為
    證據取捨及認定理由詳為論敘，尚無不當。
  (二)聲請人雖稱原確定判決所憑之證詞為虛偽，但未見聲請人提
    出任何所謂「新證據」具備「顯然可認足以動搖原有罪確定
    判決，應為無罪、免訴、免刑或輕於原判決罪名之『顯然性
    』要件，自無事後發現之新證據，尚難執為聲請再審之理由
    。是本件聲請人所舉聲請再審之理由，核與刑事訴訟法第42
    0 條第1 項第6 款規定之再審要件不符，則聲請人據之聲請
    再審，即無理由，應予駁回。
據上論斷，應依刑事訴訟法第431條第1項，裁定如主文。
中    華    民    國    99    年    3     月    11    日
                  刑事第九庭    審判長法  官  莊秋桃
                                      法  官  范惠瑩
                                      法  官  謝宏宗
以上正本證明與原本無異。
如不服本裁定應於送達後5 日內向本院提出抗告狀。
中    華    民    國    98    年    3     月    12    日
                                      書記官  蘇恒仁

司法院資訊處製作；財團法人民間司法改革基金會備份。
